【裁判字號】    97,交聲,751
【裁判日期】    970818
【裁判案由】    違反道路交通管理處罰條例聲明異議
【裁判全文】
臺灣士林地方法院交通事件裁定         97年度交聲字第750號
原處分機關  交通部公路總局臺北區監理所基隆監理站
異  議  人
即受處分人  甲○○
上列異議人即受處分人因違反道路交通管理處罰條例案件，對於
臺北市交通事件裁決所中華民國97年5 月28日所為之處分（原處
分案號：基監字第裁42-AEW611494號、第裁42-AEW611495號、第
裁42-AEW611496號、第裁42-AEW611497號）聲明異議，本院裁定
如下：
    主  文
異議均駁回。
    理  由
一、按汽車駕駛人轉彎時，不依標誌、標線、號誌指示者，處新
    臺幣（下同）600元以上1,800元以下罰鍰，並記違規點數1
    點。次按汽車駕駛人，駕駛汽車有違反道路交通管理處罰條
    例之行為，經交通勤務警察或依法令執行交通稽查任務人員
    制止時，不聽制止或拒絕停車接受稽查而逃逸者，除按各該
    條規定處罰外，處3,000元以上6,000元以下罰鍰，並記違規
    點數1 點，道路交通管理處罰條例第48條第1 項第2 款、第
    60條第1 項及同條例第63條第1 項第1 款分別定有明文。再
    按汽車駕駛人，爭道行駛任意駛出邊線，或任意跨越兩條車
    道行駛者，處600 元以上1,800 元以下罰鍰；且汽車駕駛人
    有上開情形時，除依原條款處罰鍰外，並予記違規點數1 點
    之處分，道路交通管理處罰條例第45條第12款、第63條第1
    項第1 款定有明文。末按汽車駕駛人，行經有燈光號誌管制
    之交岔路口闖紅燈者，處1800元以上5400元以下罰鍰，並記
    違規點數3 點，道路交通管理處罰條例第53條第1 項、第63
    條第1 項第3 款定有明文。
二、原處分意旨略以：異議人即受處分人甲○○於民國97年1 月
    30日18時5 分許，駕駛其所有之車牌號碼DYX-135 號機車，
    行經台北市○○○路○ 段101 巷口，竟不依規定二段式左轉
    ，經在場值勤員警攔停制止，惟異議人復不聽從指揮，拒絕
    停車接受稽查而加速逃逸，並跨越雙黃線行駛，又行至富陽
    街之有燈光號誌管制之交岔路口前闖紅燈，經警掣單逕行舉
    發「不依標誌、標線號誌指示」、「違反處罰條例之行為，
    拒絕停車接受稽查而逃逸」、「任意跨越兩條車道行駛」、
    「駕車行經有燈光號誌管制之交岔路口闖紅燈」之違規，爰
    依道路交通管理處罰條例第48條第1 項第2 款、第60條第1
    項、第45條第12款、第53條第1 項規定，分別裁處罰鍰600
    元、3,000 元、600 元及1800元，並依同條例第63條第1 項
    第1 款（原處分書漏引第1 項第1 款），各記違規點數1 點
    。
三、聲明異議意旨略以：97年1 月30日有下雨，異議人也有穿雨
    衣騎機車行經研究院路回家，但異議人的雨衣是藍色，警員
    在紅單上卻說身穿紅色全套式雨衣，而且異議人根本沒注意
    那天有警察在執勤，又怎麼說異議人拒絕停車接受稽查而逃
    逸，因此異議人想會不會是警員記錯車號，原處分實難令人
    甘服，爰依法聲明異議云云。
四、本院查：異議人上開違規事實，有臺北市政府警察局舉發違
    反道路交通管理事件通知單4 紙附卷可稽，並經證人即現場
    舉發本件違規之台北市政府警察局南港分局警備隊警員葉憲
    超到庭結證稱：「（請說明舉發經過？）庭呈的4 張照片，
    是我當時看到路口的狀況，當天我是站在台北市南港區○○
    ○路○ 段101 巷的中間在執行交通勤務，101 巷與富康街有
    交叉，前面是101 巷與研究院路的交叉，富康街後面就是汐
    止，我站的位置前、後都是紅綠燈，我發現有一名騎士騎一
    部機車從研究院路左轉101 巷口進來，研究院路要左轉101
    巷，機車需要兩段式左轉，該名騎士是直接左轉，沒有到待
    轉區，我就鳴哨及指揮棒要攔阻，該名騎士看到我要攔她，
    她就闖越雙黃線駛入對向車道，並闖富康街的紅燈，當時還
    差點撞到一位婦人，因為那位婦人綠燈要沿著富康街過斑馬
    線，該名騎士沿著橫科路往汐止方向行駛。（該名騎士左轉
    你吹哨要攔他，離她多遠？）我在她行駛前方30至40公尺。
    （該名騎士闖越雙黃線，離你多遠？）她離我5 公尺，我看
    他沒有停下，我就記下車牌及違規時間。（該名騎士是男或
    女？）女，且穿雨衣，雨衣顏色因為時間已經很久，我現在
    無法很肯定，我有在告發單上面寫雨衣顏色是紅色、混深藍
    色的邊、是全套式的。」等語（見本院97年8 月8 日訊問筆
    錄），經核證人葉憲超係就案發當日親身經歷之舉發經過作
    證，所證內容，就其目擊異議人違規情節及舉發經過敘述詳
    確，並無瑕疵，顯非一般憑空捏造證詞可擬，且證人與異議
    人原不相識，2 人間並無怨恨仇隙，此為異議人所是認，故
    證人要無設詞誣陷異議人違規，進而招致偽證重罪之可能及
    必要，是證人葉憲超證詞應屬可信。參以案發當天證人係站
    在研究院路1 段101 巷的中間，而其目睹異議人違規左轉10
    1 巷後，吹哨及揮動指揮棒將其攔停時距離異議人約30至40
    公尺，則以該等位置，堪認異議人當可清楚見聞證人攔停之
    動作及其哨音無訛，異議人辯稱並未發現員警攔停動作云云
    ，不足採信。又證人在其拍攝之現場路況照片上標示其攔檢
    處後庭呈為據，觀其所站位置皆無遮蔽其視線之障礙物，應
    能清楚詳視異議人當時駕駛狀況，且以一般執勤員警之專業
    訓練而言，對於該等職務上事項之觀察程度自遠較一般人更
    為專注，較無誤判之可能，而證人看見異議人車輛有違規行
    為後，衡情會先看清楚車牌，比對正確之後才會舉發，進而
    附記其他事項，雖其於罰單上所附記駕駛者穿著雨衣之顏色
    與異議人所言不同，惟尚難舉此推斷本件舉發有誤認車號之
    情事，況異議人亦未就執勤員警之舉發有誤提出具體證據以
    供調查，其僅空言辯稱並無員警攔檢，員警可能看錯人云云
    ，自不足採。
五、綜上，本件異議人確有原處分書認定之上開交通違規事實，
    堪予認定，異議人上開所辯，洵不足採。從而，原處分機關
    依據道路交通管理處罰條例第48條第1 項第2 款、第60條第
    1項、第45條第12款、第53條第1項規定，分別裁處異議人罰
    鍰600元、3,000元、600元、1,800元，並依同條例第63條第
    1 項第1 款及第3 款，分別記違規點數1 點、1 點、1 點、
    3 點，其認事用法並無違誤，裁罰亦無不當，本件異議為無
    理由，應予駁回。
據上論斷，應依道路交通案件處理辦法第19條，裁定如主文。
中    華    民    國    97    年    8     月    18    日
                    交通法庭法  官  許永煌
以上正本證明與原本無異
如不服本裁定應於送達後5日內向本院提出抗告狀
                            書記官  陳淑琪
中    華    民    國    97    年    8     月    18    日


司法院資訊處製作；財團法人民間司法改革基金會備份。
